臺灣板橋地方法院民事裁定　九十一年度再微字第二號
　　再 審 原 告　 甲○○
　　法定代理人　　郭全慶
右當事人間請求給付管理費事件，再審原告對於中華民國九十年十二月六日本院板橋
簡易庭九十年度板小字第一四八一號民事判決、本院九十一年一月二十八日九十一年
度小上字第八號民事確定裁定提起再審之訴，本院裁定如左：
    主      文
再審之訴駁回。
再審訴訟費用由再審原告負擔。
    理      由
一、按本件再審原告聲請再審之事件訴訟標的金額為新臺幣（下同）一萬三千六百八
    十九元，依民事訴訟法第四百三十六條之八第一項規定，為應適用小額訴訟程序
    之事件，又依民事訴訟法第五百零五條規定，除民事訴訟法第五編再審程序別有
    規定外，再審之訴訟程序準用關於各該審級訴訟程序之規定，則本件再審原告所
    提再審之訴仍應適用小額訴訟程序。又按對於小額程序之第一審裁判之上訴，非
    以其違背法令為理由，不得為之，民事訴訟法第四百三十六條之二十四第二項定
    有明文。所謂判決違背法令係指判決不適用法規或適用不當者而言。且依同法第
    四百三十六條之二十五規定，上訴狀內應記載上訴理由，並表明原判決所違背之
    法令及其具體內容，以及依訴訟資料可認為原判決有違背法令之具體事實，上訴
    狀或理由書如未依此項方法表明者，即難認為已對小額訴訟第一審判決之違背法
    令有具體之指摘，又上訴理由如僅引用原審判決時之攻擊防禦方法作為上訴理由
    ，應認為未對原審判決有何具體之指摘，不得謂已合法表明上訴理由，其上訴均
    難認為合法。
二、本件再審原告之再審意旨略以：再審被告未依人民團體法第十條規定辦理，未提
    出區分所有權人成立大會之章程（即本案所稱規約）工作計畫及其預算、管理維
    護費比例分擔收取標準，原第一審未經合法調查，任意輕信賴再銘提出未經合法
    通過之服務公約，並以擅自訂定之管理費收費標準概以每坪六十元收取，當時住
    戶聞悉謹然，當即有五十四戶連署反對，僅有三十三戶繳納，再審原告乃向臺北
    縣政府反映，經臺北縣政府飭令召開區分所有權人大會，結果通過以每坪五十元
    收取，今再審被告無視區非所有權人大會合法之決議，仍按每坪六十元收取，並
    不合法，原審判決顯係適用法規有錯誤。又賴再銘於喪失再審被告法定代理人資
    格之後，猶冒充再審被告之法定代理人，據以聲請支付命令及原第一審訴訟，嗣
    賴再銘雖片面提出再審被告名義之更正狀、委任狀，惟該更正、委任狀係私文書
    而為再審原告所否認，應由賴再銘為有利事實之舉證，原第一審未就當事人於訴
    訟是否經合法代理一節依法審究，有民事訴訟法第四百九十六條第一項第五款之
    再審事由，因請求廢棄本院板橋簡易庭九十年度板小字第一四八一號確定判決及
    本院九十一年度小上字第八號確定裁定等語。
三、經查，關於再審被告於九十年四月二十日具狀聲請對再審原告核發支付命令之聲
    請狀內，記載以賴再銘為再審被告之法定代理人，惟於前第一審訴訟程序進行中
    之第一次調解期日九十年七月二十四日再審被告提出以主任委員陳曼麗委任賴再
    銘為訴訟代理人之委任狀，並於第二次調解期日九十年十一月二十二日由再審被
    告之訴訟代理人賴再銘當庭提出更正狀且當庭更正支付命令聲請狀內之錯誤記載
    ，此有再審被告所提前述委任狀及調解筆錄附於前第一審卷宗內可按，本件再審
    原告主張前述為賴再銘所偽冒者，賴再銘應就該委任狀、更正狀舉證證明其真實
    ，然而賴再銘僅為本件再審被告於前審程序之訴訟代理人而非本件或前審之當事
    人，自不負何舉證責任，且前述委任狀、更正狀乃以再審被告名義提出，乃訴訟
    當事人所提出之文書，自無何所謂偽冒問題，再審被告本身既未否認前述書狀之
    真正，嗣後並因管理委員會主任委員改選而於九十一年三月五日由再審被告之新
    任法定代理人郭全慶具狀聲明承受訴訟，有再審被告之聲明承受訴訟狀附於本院
    九十一年度小上字第八號第二審卷宗內可按，則再審原告主張前述委任狀、更正
    狀應由訴外人賴再銘舉證證明等情，即非可採，且關於此一部分，原第一審判決
    已於事實及理由欄內第一項下就當事人能力部分記載其採取之理由，並無再審原
    告所謂未就訴訟是否經合法代理一節加以審究之事實，再審原告此部分之指摘洵
    無可採；又關於再審原告主張原第一審採信再審被告提出之未經合法通過之服務
    公約，以每坪六十元收取管理費，經臺北縣政府飭令召開區分所有權人大會，結
    果通過以每坪五十元收取，再審被告仍按每坪六十元收取，原審判決顯係適用法
    規有錯誤等節，經查，再審原告前述主張均經原第一審判決於判決理由內詳予指
    駁，明確記載其採取及不採之證據及理由，並無適用法規顯有錯誤之情形，再審
    原告所舉理由內容無非係就原審取捨證據、認定事實之職權行使指摘不當，再審
    原告並未具體指出原審判決有如何違背法令情事，更未指明原審判決所違反之法
    令條項或其內容以及依訴訟資料有何判決違背法令之具體事實，參諸前開說明，
    自不得謂已合法表明合於小額訴訟程序上訴於第二審之理由，因再審之訴訟程序
    準用各該審級之訴訟程序，則再審原告提起本件再審亦不合於小額訴訟程序之第
    二審上訴，亦即不合於小額訴訟程序之再審合法要件，從而，本件再審原告之訴
    ，顯難認為合法，應予駁回。
四、依民事訴訟法第四百三十六條之三十二第四項、第二項、第五百零五條、第五百
    零二條第一項、第九十五條、第七十八條，裁定如主文。
中　　　華　　　民　　　國　　九十一　　年　　　四　　　月　　 十五 　　日
                                 臺灣板橋地方法院民事第一庭
~B審判長法　官　許  瑞  助
~B　　　法　官　周  舒  雁
~B　　　法　官　許  瑞  東
右正本證明與原本無異
本裁定不得抗告
中　　　華　　　民　　　國　　九十一　　年　　　四　　　月　　 十五 　　日
~B　　　法院書記官　許慧禎
